臺灣高雄地方法院民事判決
111年度雄簡字第1755號
原      告  蘇桂玉  

訴訟代理人  蘇靜雅  

被      告  曾守謙  




上列當事人間損害賠償事件，經本院於民國111 年10月20日言詞
辯論終結，判決如下：
    主      文
被告應給付原告新臺幣壹拾壹萬玖仟玖佰陸拾壹元，及自民國一
一一年八月五日起至清償日止，按週年利率百分之五計算之利息
。
訴訟費用新臺幣壹仟貳佰貳拾元由被告負擔。
本判決得假執行，但被告以新臺幣壹拾壹萬玖仟玖佰陸拾壹元供
擔保後免為假執行。
    事實及理由
原告主張被告於民國109 年4 月7日前某日，將其所有之中國信
託商業銀行北高雄分行帳號000-000000000000號帳戶（下稱系爭
帳戶）之存摺、金融卡及密碼，交付予某真實姓名年籍均不詳之
成年人及所屬詐欺集團成員使用，嗣該詐欺集團某成員於109 年
4 月16日先後佯為網路書局員工及銀行客服人員，以向原告佯稱
網路訂單設定有誤，需操作ATM 取消重複扣款之詐術，致其陷於
錯誤而於同日19時45分許至21時36分許陸續匯款共計新臺幣（下
同）119,961 元至系爭帳戶，因此受有財產上損害。爰依民法侵
權行為之法律關係提起本訴，並聲明如主文第1 項所示之事實，
業據其援引本院110 年度金訴字第187 號刑事判決為證據，而被
告經合法通知未到庭爭執，亦未提出書狀作何答辯或陳述。經本
院調查前揭證據資料後，堪認原告之主張為真實。按數人共同不
法侵害他人之權利者，連帶負損害賠償責任；造意人及幫助人，
視為共同行為人。數人共同為侵權行為致加害於他人時，本各有
賠償其損害全部之責。被告提供系爭帳戶予詐欺集團成員使用，
係對於詐欺集團成員提供助力，使該集團成員得以對原告施以詐
術誘騙其匯款後，進而順利取得詐欺款項，屬故意不法侵害原告
之財產權，是被告確有幫助詐欺集團成員詐得原告財物之侵權行
為，且被告之行為與原告所受財產上損害之間具有相當因果關係
，自應負連帶賠償之責。從而，原告依侵權行為之法律關係，請
求被告給付119,961 元為有理由，爰判決如主文。又本件係依民
事訴訟法第427 條第1 項規定適用簡易訴訟程序所為被告敗訴之
判決，依同法第389 條第1 項第3 款規定，依職權宣告假執行。
並依同法第436 條第2 項適用第392 條第2 項規定，職權宣告被
告如預供擔保，得免為假執行。
中　　華　　民　　國　　111 　年　　10　　月　　31　　日
          　　　　高雄簡易庭  法　　　官  謝宗翰
以上正本係照原本作成。
如對本判決上訴，須於判決送達後20日內向本院提出上訴狀，同
時表明上訴理由；如已於本判決宣示後送達前提起上訴者，應於
判決送達後20日內補具上訴理由（均須按他造當事人之人數附繕
本）。
中　　華　　民　　國　　111 　年　　10　　月　　31　　日
                              書  記  官  許弘杰